【裁判字號】    95,訴,611
【裁判日期】    950526
【裁判案由】    違反毒品危害防制條例
【裁判全文】
臺灣臺南地方法院刑事判決               95年度訴字第611號
公  訴  人  臺灣臺南地方法院檢察署檢察官
被      告  甲○○
                    號
上列被告因違反毒品危害防制條例案件，經檢察官提起公訴（94
年度毒偵字第2810號），被告就被訴事實為有罪之陳述，本院裁
定由受命法官獨任進行簡式審判程序，判決如下：
    主    文
甲○○連續施用第一級毒品，累犯，處有期徒刑拾月；又連續施
用第二級毒品，累犯，處有期徒刑伍月；扣案安非他命吸食器陸
組均沒收。應執行有期徒刑壹年貳月；扣案安非他命吸食器陸組
均沒收。
    事    實
一、甲○○前於民國八十一年間，因違反麻醉藥品管理條例案件
    ，經臺灣高等法院臺南分院分別以八十一年度上易字第一四
    三○號、八十一年度上訴字第二一三二號判決有期徒刑四月
    、六年確定，於八十五年三月十五日縮短刑期假釋出監，尚
    在假釋期間內時，再於八十六年間，因違反麻醉藥品管理條
    例案件，經本院以八十六年度易字第五二四號判處有期徒刑
    十月，經臺灣高等法院臺南分院以八十六年度上易字第一二
    九六號駁回上訴而確定；又於同年間，因違反麻醉藥品管理
    條例案件，經本院以八十六年度易字第三九八○號判決有期
    徒刑八月確定，上開假釋因而撤銷，並與上開二案接續執行
    殘刑十月，於八十九年十一月二十八日縮短刑期假釋出監，
    嗣經確定判決撤銷假釋執行殘刑九月十六日，而於九十一年
    十一月二十日執行完畢。另於九十年間，因違反毒品危害防
    制條例案件，經本院以九十年度毒聲字第五九一號裁定送觀
    察、勒戒後，認有繼續施用毒品傾向，再經本院以九十年度
    毒聲字第一三八六號裁定令入戒治處所施以強制戒治，於九
    十一年二月四日停止戒治付保護管束出監，於九十一年六月
    二十七日保護管束期滿未經撤銷，依法視為強制戒制執行完
    畢，並經臺灣臺南地方法院檢察署檢察官以九十一年度戒毒
    偵字第二五三號為不起訴處分確定。
二、詎甲○○猶未戒除毒癮，於停止戒治付保護管束期滿未經撤
    銷，依法視為強制戒治執行完畢後五年內，復分別基於施用
    第一級毒品海洛因及第二級毒品安非他命之概括犯意，連續
    自九十三年七月中旬某日起至九十五年一月二十五日止，在
    其位於臺南縣關廟鄉○○村○○路○段四四五巷十二號住處
    前工寮內等地，分別以捲菸吸食之方式施用第一級毒品海洛
    數次及以燒烤吸食煙霧之方式，施用第二級毒品安非他命多
    次。嗣經警持本院法官所核發之搜索票於九十四年十月二十
    八日上午七時五十分許至其上址住處執行搜索，當場扣得其
    所有之安非他命吸食工具六組，並經其同意採集尿液送驗，
    結果呈嗎啡及安非他命類毒品陽性反應，另於臺灣臺南地方
    法院檢察署檢察官於九十五年一月二十五日偵訊時，經其同
    意採集尿液送驗，結果亦呈鴉片類毒品嗎啡及安非他命類毒
    品陽性反應，始知悉上情。
三、案經臺南市警察局第一分局報告臺灣臺南地方法院檢察署檢
    察官偵查起訴。
    理    由
一、本件係經被告甲○○於本院當庭表示認罪，而以簡式審判程
    序加以審理，有本院九十五年五月十七日準備程序筆錄及審
    判筆錄附卷足憑，則依據刑事訴訟法第二百七十三條之二、
    同法第一百五十九條第二項之規定，不適用傳聞法則有關限
    制證據能力之相關規定，合先敘明。
二、上開犯罪事實，有以下證據可證：
  (一)、被告甲○○在本院審理時之自白。
  (二)、長榮大學九十四年十一月十一日尿液檢驗確認報告及台灣
      檢驗科技股份有限公司九十五年二月十六日濫用藥物尿液
      檢驗報告表一紙；
  (三)、扣案被告所有供施用毒品安非他命之吸食器六組；
三、核被告甲○○所為，係犯毒品危害防制條例第十條第一、二
    項之施用第一級毒品及施用第二級毒品罪；其持有第一級毒
    品海洛因、第二級毒品安非他命之低度行為，各為進而施用
    之高度行為所吸收，均不另論罪。被告先後多次施用第一級
    毒品海洛因及第二級毒品安非他命之犯行，均時間緊接，各
    觸犯犯罪構成要件相同之罪名，顯均係基於概括犯意而為，
    均應依連續犯規定論以一罪，即連續施用第一級毒品罪及連
    續施用第二級毒品罪，並均加重其刑。被告所犯二罪，即連
    續施用第一級毒品罪及連續施用第二級毒品罪，犯意各別，
    構成要件不同，應分論併罰。被告有如事實欄一所示之犯罪
    科刑及執行紀錄，於九十一年十一月二十日執行完畢，此有
    臺灣高等法院被告前案紀錄表一份在卷可按，其前受有期徒
    刑之執行完畢後，五年內再犯本件有期徒刑以上之罪，為累
    犯，均應依刑法第四十七條規定加重其刑，並均依刑法第七
    十條規定遞加重之。爰審酌被告施用毒品之犯行，在性質上
    乃屬對自我身心健康之自戕行為，尚未嚴重破壞社會秩序、
    侵害他人權益，然其前因施用毒品經送觀察、勒戒及強制戒
    治後，猶不思戒絕革除惡習，再為本件犯罪，顯未因前所受
    之觀察、勒戒及強制戒治處分而記取教訓，及被告犯後坦承
    犯行，態度良好，並其犯罪之動機、目的、手段等一切情狀
    ，各量處如主文所示之刑，並定其應執行刑，以資懲儆。
四、扣案之安非他命吸食器六組，均係被告所有供施用第二級毒
    品安非他命所用之物，業據被告供承在卷，均應依刑法第三
    十八條第一項第二款併予宣告沒收。
據上論斷，應依刑事訴訟法第二百七十三條之一第一項、第二百
九十九條第一項前段、第三百十條之二、第四百五十四條第一項
，毒品危害防制條例第十條第一項、第二項，刑法第十一條前段
、第五十六條、第五十一條第五款、第四十七條、第三十八條第
一項第二款，判決如主文。
本案經檢察官乙○○到庭執行職務。
中    華    民    國    95   年     5    月     26    日
                  刑事第八庭  法  官  徐文瑞
以上正本證明與原本無異。
如不服本判決，應於收受送達後10日內向本院提出上訴書狀（應
附繕本）。
                                書記官  李佩珊
中    華    民    國    95    年    5     月    29    日
附錄法條：
毒品危害防制條例第十條
施用第一級毒品者，處六月以上五年以下有期徒刑。
施用第二級毒品者，處三年以下有期徒刑。


司法院資訊處製作；財團法人民間司法改革基金會備份。
